臺灣嘉義地方法院刑事判決　　　　　　　　　　　　　九十三年度訴字第一二三號
　　公　訴　人　臺灣嘉義地方法院檢察署檢察官
　　被　　　告　甲○○
右列被告因違反毒品危害防制條例案件，經檢察官提起公訴（九十三年度毒偵字第二
九○號），由本院合議庭裁定以簡式程序進行審理，判決如左：
    主  文
甲○○連續施用第一級毒品，累犯，處有期徒刑拾月，扣案之第一級毒品海洛因肆小
包（淨重柒點柒壹公克）沒收銷燬之，扣案之前揭海洛因外包裝（重貳點貳柒公克）
、磅秤壹台及夾鏈袋拾壹個均沒收之。又連續施用第二級毒品，累犯，處有期徒刑肆
月，扣案之第二級毒品安非他命壹小包（淨重零點參柒公克）沒收銷燬之，扣案之前
揭安非他命外包裝（重零點參陸公克）、吸食器壹組及針筒壹支均沒收之。應執行有
期徒刑壹年，扣案之第一級毒品海洛因肆小包（淨重柒點柒壹公克）、第二級毒品安
非他命壹小包（淨重零點參柒公克）均沒收銷燬之，扣案之前揭海洛因外包裝（重貳
點貳柒公克）、磅秤壹台、夾鏈袋拾壹個、前揭安非他命外包裝（重零點參陸公克）
、吸食器壹組及針筒壹支均沒收之。
    事  實
一、(1)甲○○前因偽造有價證券案件，經台灣彰化地方法院於民國（下同）八十一年
    十二月十四日，以八十一年度訴緝字第三八號判處有期徒刑三年確定，執行至八
    十七年三月二十六日假釋付保護管束，嗣於八十八年八月十四日假釋期滿未經撤
    銷，以已執行完畢論，竟不知悔改，又因施用毒品案件，經台灣彰化地方法院以
    八十九年度毒聲字第四四八二號裁定觀察、勒戒後，認無繼續施用毒品之傾向，
    由台灣彰化地方法院檢察署檢察官於九十年三月五日，以九十年度毒偵緝字第九
    三號不起訴處分確定；復因施用毒品案件，經本院以九十一年度毒聲字第九四九
    號裁定送觀察、勒戒後，認有繼續施用毒品之傾向，由本院於九十二年四月九日
    ，以九十二年度訴字第八八號判處應執行有期徒刑十一月確定（現正執行中）；
    (2)詎甲○○再基於施用第一、二級毒品之概括犯意，自九十三年一月中旬起至同
    年三月五日上午某時止之期間內，在其位於嘉義縣民雄鄉興南村二二九號其住處
    內，以第一級毒品海洛因摻入香煙後吸食方式，連續施用海洛因多次，並以燒烤
    及針筒注射方式，連續施用第二級毒品安非他命多次；嗣於九十三年三月五日中
    午十二時四十五分許，為警在前開住處查獲，並扣得甲○○所有之海洛因四小包
    （淨重七點七一公克）、其所有供施用海洛因所用之前開毒品外包裝（重二點二
    七公克）、磅秤一台及夾鏈袋十一個，與甲○○所有之安非他命一小包（淨重零
    點三七公克）、其所有供施用安非他命所用之前開毒品外包裝（重零點三六公克
    ）、吸食器一組及針筒一支；警方並於九十三年三月五日下午五時十八分許，得
    甲○○同意採其尿液送驗，結果呈嗎啡及安非他命陽性反應。
二、案經行政院海岸巡防署海岸巡防總局中部地區巡防局移送臺灣嘉義地方院檢察署
    檢察官偵查起訴。
    理  由
一、(1)訊據被告甲○○對於右揭犯罪事實坦承不諱（參見本院九十三年四月三十日審
    判筆錄），又前揭為警查扣之第一級毒品海洛因四小包（淨重七點七一公克）、
    第二級毒品安非他命一小包（淨重零點三七公克），經送驗結果分別確係海洛因
    、安非他命等情，有法務部調查局九十三年四月十四日調科壹字第一八○○○一
    八五一號、九十三年四月二十日調科壹字第○九三六二三九○九二○號鑑定通知
    書各一紙附卷可佐（見本院卷第三十三頁、第三十四頁）；且被告經警採尿送驗
    ，結果呈甲基安非他命陽性及嗎啡陽性（海洛因吸食入人體，經代謝作用又可分
    解成嗎啡，故海洛因在進入人體後，均以嗎啡型態排於尿液中）反應一情，亦有
    嘉義市衛生局檢驗涉嫌毒品及管制藥品之尿液檢體案件報告及查獲毒品採集尿液
    送驗姓名對照表各一紙在卷可稽（見本院卷第二十八頁、第二十九頁），再有前
    揭前開海洛因外包裝（重二點二七公克）、磅秤一台、夾鏈袋十一個、前開安非
    他命外包裝（重零點三六公克）、吸食器一組及針筒一支扣案足憑，被告前開自
    白與事實相符，可予採信；(2)此外，被告前因施用毒品案件，經台灣彰化地方法
    院以八十九年度毒聲字第四四八二號裁定觀察、勒戒後，認無繼續施用毒品之傾
    向，由台灣彰化地方法院檢察署檢察官以九十年度毒偵緝字第九三號不起訴處分
    確定；復因施用毒品案件，經本院以九十一年度毒聲字第九四九號裁定送觀察、
    勒戒後，認有繼續施用毒品之傾向，由本院以九十二年度訴字第八八號判處應執
    行有期徒刑十一月確定，現正執行中等情，亦有台灣高等法院被告全國前案紀錄
    表、台灣嘉義地方法院檢察署刑案資料查註紀錄表等件附卷可參，是被告於五年
    內三犯本件之毒品危害防制條例第十條之罪，可信為真正；(3)綜上所述，本件事
    證明確，被告犯行洵堪認定。
二、(1)查海洛因為第一級毒品，安非他命為第二級毒品，毒品危害防制條例第二條第
    二項第一款、第二款定有明文。核被告甲○○所為，係犯毒品危害防制條例第十
    條第一項、第二項之施用第一、二級毒品罪；其施用前、後持有海洛因、安非他
    命之低度行為，為施用之高度行為所吸收，均不另論罪。再被告前揭多次施用海
    洛因、安非他命之行為，時間緊接，且犯罪構成要件相同，顯係基於概括犯意反
    覆為之，均應依連續犯規定論以一罪，並加重其刑。而被告所犯連續施用安非他
    命及連續施用海洛因二罪間，構成要件互殊，犯意個別，應分論併罰。被告前因
    偽造有價證券案件，經台灣彰化地方法院以八十一年度訴緝字第三八號判處有期
    徒刑三年確定，執行至八十七年三月二十六日假釋付保護管束，嗣於八十八年八
    月十四日假釋期滿未經撤銷，以已執行完畢論等情，有台灣高等法院被告全國前
    案紀錄表、台灣嘉義地方法院檢察署刑案資料查註紀錄表可參，其受有期徒刑之
    執行完畢，五年以內再犯本件有期徒刑以上之罪，為累犯，應依刑法第四十七規
    定，加重其刑，並前揭二罪均遞加重之。(2)爰審酌被告有施用毒品前科，經強制
    戒治及判處徒刑，竟又再度施用，顯見其意志不堅，仍未戒絕，犯罪之動機、方
    法、屬自殘性犯罪、犯後坦承犯行，態度尚稱良好等一切情狀，分別量處如主文
    所示之刑，並定其應執行之刑（按數罪併罰中之一罪，依刑法規定得易科罰金，
    若因與不得易科之他罪併合處罰結果而不得易科罰金時，原得易科部分所處之刑
    ，自亦無庸為易科折算標準之記載，司法院大法官會議釋字第一四四號解釋及最
    高法院八十三年度台抗字第一三三號裁定可資參照），以資懲儆。(3)扣案之海洛
    因四小包（淨重七點七一公克）、安非他命一小包（淨重零點三七公克），均係
    毒品，有上開法務部調查局鑑定通知書二紙可證，應依毒品危害防制條例第十八
    條第一項前段規定，不問屬於犯人與否，均沒收銷燬之；扣案之前揭前開海洛因
    外包裝（重二點二七公克）、磅秤一台及夾鏈袋十一個，均係被告所有且供施用
    海洛因所用之物，扣案之安非他命外包裝（重零點三六公克）、吸食器一組及針
    筒一支，均係被告所有且供施用安非他命所用之物，業據其供陳在卷，應依刑法
    第三十八條第一項第二款、第三項規定併予沒收之。
據上論斷，應依刑事訴訟法第二百七十三條之一第一項、第二百九十九條第一項前段
，毒品危害防制條例第十條第一項、第二項、第十八條第一項前段，刑法第十一條、
第五十六條、第四十七條、第五十一條第五款、第三十八條第一項第二款，判決如主
文。
本案經檢察官古富祺到庭執行職務。
中      華       民       國      九十參    年      四     月    三十   日
                                      臺灣嘉義地方法院刑事第一庭
                                          法  官    盧  鳳  田
右正本證明與原本無異。
如不服本判決，應於判決送達後十日內向本院提出上訴狀( 應附繕本 )。告訴人或被
害人如對於本判決不服者，應具備理由請求檢察官上訴，其上訴期間之計算係以檢察
官收受判決正本之日期為準。
中      華       民       國      九十參    年      四     月    三十   日
                                           書記官   林  秀  惠
附錄論罪科刑法條：
毒品危害防制條例第十條：
施用第一級毒品者，處六月以上五年以下有期徒刑。
施用第二級毒品者，處三年以下有期徒刑。
